【裁判字號】    97,交訴,48
【裁判日期】    970417
【裁判案由】    公共危險等
【裁判全文】
臺灣臺中地方法院刑事判決              97年度交訴字第48號
公  訴  人  臺灣臺中地方法院檢察署檢察官
被      告  甲○○
                    1
上列被告因公共危險等案件，經檢察官提起公訴（96年度偵字第
26538號），及移送併辦（97年度偵字第4266號），經本院合議
庭裁定改依簡式審判程序審理，本院判決如下：
    主    文
甲○○駕駛動力交通工具，致人受傷而逃逸，處有期徒刑陸月，
如易科罰金，以新臺幣壹仟元折算壹日。緩刑貳年。
被訴過失傷害部分，公訴不受理。
    犯罪事實
一、甲○○於民國96年8月24日下午，駕駛車牌號碼1716-HV號自
    用小客車，沿臺中市○區○○○街，由忠明路往太原路方向
    行駛，於同日14時50分許，行經臺中市○區○○○街與忠太
    東路口時，原應注意汽車駕駛人應注意車前狀況，並隨時採
    取必要安全措施，且依當時日間自然光線、路面乾燥、無缺
    陷、無障礙物、視距良好等情況，並無不能注意之情形，竟
    疏未注意及此，自後方擦撞同向行駛於前之乙○○所騎乘之
    車牌號碼TKH-923號機車，使乙○○人、車倒地，受有右手
    肱骨閉鎖性骨折、右肘、左手與左膝多處擦挫傷之傷害（所
    涉過失傷害部分，業經乙○○撤回告訴，詳如後述）。詎甲
    ○○駕駛前揭自小用客車肇事，致乙○○受傷後，竟未採取
    救護或其他必要措施，復未向警察機關報告，旋即駕車駛離
    肇事現場逃逸。經乙○○記下甲○○駕駛前揭自用小客車車
    牌號碼，供警方循線查獲。
二、案經臺中市警察局第二分局報告臺灣臺中地方法院檢察署檢
    察官偵查起訴。
    理    由
壹、有罪部分：
一、本件犯罪事實業據被告甲○○於本院審理時之坦承不諱，核
    與證人即被害人乙○○於警詢、偵查中之證述明確，且有道
    路交通事故現場圖、道路交通事故調查報告表（一）、（二
    ）、臺中市○○○道路交通事故談話紀錄表、臺中市○○○
    ○○道路交通事故肇事逃逸追查表、中國醫藥大學附設醫院
    診斷證明書、車籍查詢－基本資料詳細畫面、臺中市警察局
    勤務指揮中心受理各類案件記錄表各乙份、現場照片14張在
    卷可參，足見被告自白確與事實相符。本件事證明確，被告
    犯行洵堪認定，應予依法論科。
二、被告於車禍肇事後自現場逃逸，核其所為係犯刑法第185條
    之4之駕駛動力交通工具肇事致人傷害逃逸罪。又移送併辦
    部分（即臺灣臺中地方法院檢察署97年度偵字第4266號），
    與本件犯罪事實相同，係屬同一案件，本院自應併予審理，
    附此敘明。爰審酌被告因其過失行為肇事後竟未停留現場或
    通知員警前來處理，逕自駕車逃逸，惡性非輕，惟審酌被告
    坦承犯行，尚有悔意，經調解後業與被害人達成和解，且將
    和解金額全數給付被害人，有本院97年度中調字第255號調
    解程序筆錄、合作金庫銀行匯款申請書回條聯各乙份在卷可
    參之犯後態度等一切情狀，量處如主文所示之刑，並諭知易
    科罰金之折算標準。末查，被告雖前於81年間，因過失致死
    案件，經本院以81年度交訴字第672號判處有期徒刑6月，緩
    刑3年確定，然其於緩刑期間滿，緩刑之宣告未經撤銷，有
    臺灣高等法院被告前案紀錄表乙份在卷可參，則其刑之宣告
    已失其效力，被告因一時失慮，以致犯罪，信其經此偵、審
    程序，應知所警惕而無再犯之虞，本院認前開對其宣告之刑
    以暫不執行為適當，併予宣告緩刑2年，以啟自新。
貳、不受理部分：
一、公訴意旨略以：被告於民國96年8月24日下午，駕駛車牌號
    碼1716-HV號自用小客車，沿臺中市○區○○○街，由忠明
    路往太原路方向行駛，於同日14時50分許，行經臺中市○區
    ○○○街與忠太東路口時，原應注意汽車駕駛人應注意車前
    狀況，並隨時採取必要安全措施，且依當時日間自然光線、
    路面乾燥、無缺陷、無障礙物、視距良好等情況，並無不能
    注意之情形，竟疏未注意及此，自後方擦撞同向行駛於前之
    告訴人乙○○所騎乘之車牌號碼TKH-923號機車，使告訴人
    人、車倒地，受有右手肱骨閉鎖性骨折、右肘、左手與左膝
    多處擦挫傷之傷害等語，因認被告涉犯刑法第284條第1項前
    段之過失傷害罪嫌。
二、按告訴乃論之罪，其告訴經撤回者，應諭知不受理之判決，
    此為刑事訴訟法第303條第3款所明定。本件被告經檢察官以
    刑法第284條第2項前段之過失傷害罪提起公訴，依照同法第
    287條前段規定係屬告訴乃論之罪，茲經告訴人乙○○於第
    一審辯論終結前具狀撤回告訴，有撤回告訴狀乙紙附卷可參
    ，爰不經言詞辯論，諭知不受理之判決。
據上論斷，應依刑事訴訟法第273條之1第1項、第299條第1項前
段、第303條第3款，刑法第185條之4、第41條第1項前段、第74
條第1項第1款，刑法施行法第1條之1第1項、第2項但書，判決如
主文。
中    華    民    國    97    年    4    月    17    日
                        臺灣臺中地方法院刑事第五庭
                            法  官  劉麗瑛
上正本證明與原本無異。
如不服本判決，應於收受送達後10日內向本院提出上訴書狀（應
敘述具體理由並附繕本）。
上訴書狀如未敘述理由，應於上訴期間屆滿後20日內補提理由書
於本院。
                            書記官  王玟
中    華    民    國    97    年    4    月    17    日
附錄論罪科刑法條
刑法第185條之4：
駕駛動力交通工具肇事，致人死傷而逃逸者，處6月以上5年以下
有期徒刑。


司法院資訊處製作；財團法人民間司法改革基金會備份。
